【裁判字號】    99,附民,47
【裁判日期】    990809
【裁判案由】    妨害名譽
【裁判全文】
臺灣高等法院臺南分院刑事附帶民事訴訟判決
原      告  丙○○
被      告  乙○○
            甲○○
上列被告因妨害名譽之刑事案件（99年度上易字第317號），原
告提起附帶民事訴訟，請求損害賠償，本院判決如下：
    主  文
原告之訴及假執行之聲請均駁回。
    事  實
一、本件原告起訴主張：
  (一)緣於96年10月9日誼光保全股份有限公司（下稱誼光公司）
    奇美醫院永康院區辨事處遭不明人士砸毀玻璃時，誼光公司
    永康院區辨事處之分隊長陳枝男曾在現場目睹整個案發經過
    ，明知原告當時出現在案發現場，僅是巧合，係因欲還個人
    借用物品而行經附近而已，並非唆使帶頭毀損之人，而此，
    陳枝男當下即向誼光公司經理即被告甲○○告知上情，嗣被
    告乙○○亦有所知悉，然被告等明知所謂『原告於96年10月
    9日帶人砸毀誼光公司奇美醫院永康院區辨事處玻璃』一事
    並非實情，惟被告甲○○卻捏造該等事實向被告乙○○、長
    億城F區住戶管理委員會主委魏曼蘋傳述，謂『原告帶人砸
    毀誼光公司奇美醫院永康院區辨事處玻璃』云云，甚且被告
    乙○○竟於96年11月12日下午4時許，在台南地院第17法庭
    公開審理薛紫芳、呂義久告訴被告住戶大會選舉無效一案時
    ，基於毀損他人名譽之概括犯意，在上開不特定人得以共見
    共聞之處所，公然指訴「就是她，就是她帶人去砸誼光保全
    的店。」等語，顯已嚴重侵害原告之名譽，致原告身心備感
    痛苦，精神受創甚劇，爰依侵權行為之法律關係，提起本件
    訴訟。
  (二)按因故意或過失不法侵害他人權利者，負損害賠償責任。不
    法侵害他人之身體、健康、名譽、自由、信用、隱私、貞操
    ，或不法侵害其他人格法益而情節重大者，被害人雖非財產
    上之損害，亦得請求賠償相當之金額。其名譽被侵害者，並
    得請求回復名譽之適當處分，民法第184條第1項前段、第19
    5條第1項分別定有明文。查被告等在大庭廣眾之下，竟以不
    實之言論誣指原告唆使他人毀損物品，意圖貶損、污辱原告
    之名譽及其人格，顯已對原告之聲譽造成嚴重之侵害，此實
    令原告身心受創而受有精神上之損害。被告甲○○、乙○○
    二人依上開事實屬共同侵權行為人，依民法第185條之規定
    ，應負連帶損害賠償責任。
  (三)爰依民法第184條第1項、第185條第1項及第195條第1項規定
    ，請求被告連帶賠償原告新台幣（下同）20萬元，及自起訴
    狀繕本送達之翌日起至清償日止，按年息百分之五計算之利
    息，並願供擔保，聲請宣告假執行。
二、被告二人均否認有侵權行為，請求駁回原告之訴及假執行之
    聲請。被告甲○○並陳稱其所有作為均係基於安全因素，
    並無傳述不實或誹謗原告之故意。被告乙○○則引用刑事案
    件之抗辯，否認犯罪，並以本件起訴已逾2年之時效期間，
    為時效完成之抗辯。
    理  由
一、按刑事訴訟諭知無罪、免訴或不受理之判決者，應以判決駁
    回原告之訴，刑事訴訟法第503條第1項前段定有明文。
二、本件被告乙○○被訴妨害名譽案件，業經臺灣臺南地方法院
    以98年度易字第1404號判決無罪，檢察官不服原判決提起上
    訴後，亦經本院駁回上訴在案。依首開規定，自應駁回原告
    附帶提起之民事訴訟，其假執行之聲請因失所附麗，應併予
    駁回。
三、依刑事訴訟法第503條第1 項前段判決如主文。
中    華    民    國    99    年    8     月    9     日
                  刑事第二庭    審判長法  官  葉居正
                                      法  官  洪碧雀
                                      法  官  陳欽賢
以上正本證明與原本無異。
不得上訴。
                                      書記官  李育儒
中    華    民    國    99    年    8     月    10    日

司法院資訊處製作；財團法人民間司法改革基金會備份。
